臺灣嘉義地方法院交通事件裁定　九十六年度交聲字第二八五號
原處分機關　交通部公路總局嘉義區監理所嘉義市監理站
異　議　人
即受處分人　乙○○
上列受處分人因違反道路交通管理處罰條例案件，對於交通部公
路總局嘉義區監理所嘉義市監理站民國九十六年十月三十日所為
之處分（原處分案號：嘉監義裁字第裁七六-Z00000000
號），聲明異議，本院裁定如下：
    主  文
異議駁回。
    理　由
一、按汽車行駛於高速公路，其駕駛人或前座乘客未繫安全帶者
    ，處駕駛人新臺幣（下同）三千元以上六千元以下罰鍰，道
    路交通管理處罰條例第三十一條第二項定有明文。
二、原處分意旨略以：本件異議人即受處分人乙○○於民國九十
　　六年八月二十一日下午二時五十九分許，駕駛車牌號碼一六
    八-FB號營業用大客車，行經國道一號公路南向三十五點四
    公里處（泰山收費站），經員警目睹未繫安全帶，乃當場攔
  　停依法舉發，嗣異議人於舉發通知單所載應到案日期前向原
    處分機關提出申訴，經原處分機關調查後，仍認受處分人違
    規明確，原處分機關乃依違反道路交通管理處罰條例第三十
    一條第二項、違反道路交通管理事件統一裁罰基準及處理細
    則，及違反道路交通管理事件統一裁罰基準表等規定，於九
    十六年十月三十日裁處受處分人罰鍰三千元。
三、異議意旨略以：異議人駕駛前開營業用大客車，於前揭時地
    行經泰山收費站ETC車道時，遇員警攔停稽查，為配合受檢
    將繫於腰間之安全帶解開，以方便取得證件，惟員警竟稱異
    議人未繫安全帶而予告發，實難信服云云，而於法定期間內
    向本院交通法庭聲明異議。
四、經查，本件異議人前揭違規事實，業經證人即告發員警甲○
    ○於本院調查時證述明確，並有舉發通知單及參考照片在卷
　　可憑，異議人雖以前詞為辯，惟證人甲○○於本院調查時已
  　證稱其於異議人駕車通過ETC車道時，即發現異議人未繫安
    全帶，因而舉發，並示意異議人將車輛駛往旁邊地磅站停靠
    ，其隨即走向異議人車輛，並再次確認異議人的確未繫安全
    帶才舉發等語，異議人雖另辯稱其安全帶因車輛設計係繫於
    腰間，員警目視有誤云云，惟經本院向證人確認當時情形時
    ，證人甲○○明確證稱於異議人駕車通過ETC車道時，其係
    站在較高之處攔檢，能看到異議人駕駛座包括腰部情形，異
    議人腰間並無繫安全帶，至異議人下車時止，亦未見異議人
    有拉扯或解開腰間物品之動作等語，以上均有本院調查筆錄
    可憑，其證詞既經依法具結以擔保其憑信性，衡以證人與受
    處分人素不相識，當無設詞誣陷之理，其證詞應係可採；至
    異議人另辯稱舉發員警僅以目視為判定標準，自屬無據云云
    ，因道路交通管理處罰條例於此並未限定舉發之採證方法，
    自不能因此否認舉發員警之證詞，異議人所辯均不可採，事
    證明確，異議人之違規行為堪以認定。
五、綜上所述，本件異議人確有前揭違規行為，從而，原處分機
    關依違反道路交通管理處罰條例第三十一條第二項、違反道
　　路交通管理事件統一裁罰基準及處理細則，及違反道路交通
　　管理事件統一裁罰基準表等規定，裁處罰鍰三千元，核無違
  　誤，本件異議為無理由，應予駁回。
六、據上論斷，依道路交通案件處理辦法第十九條，裁定如主文
    。
中　　華　　民　　國　　 96　  年　  11　  月　  30    日
    　　　　　　　    交通法庭 法  官      陳正昇
以上正本證明與原本無異。
如不服本裁定，應於送達後五日內，向本院提出抗告狀。
中　　華　　民　　國　　 96　  年　  11　  月　  30    日
                               書記官      侯麗茹
